【裁判字號】    95,上易,1335
【裁判日期】    951115
【裁判案由】    毒品危害防制條例
【裁判全文】
臺灣高等法院臺中分院刑事判決        95年度上易字第1335號
上  訴  人
即  被  告  甲○○
上列上訴人因違反毒品危害防制條例案件，不服臺灣彰化地方法
院95年度易字第945號中華民國95年9月15日第一審判決（起訴案
號：臺灣彰化地方法院檢察署95年度毒偵字第2615號），提起上
訴，本院判決如下：
    主      文
上訴駁回。
    事實及理由
一、本案經本院審理結果，認第一審判決認事用法及量刑均無不
    當，應予維持，並引第一審判決書記載之事實、證據及理由
    。（如附件）
二、被告甲○○上訴意旨略以：原審量刑過重，請求減輕云云。
    惟查：被告前有違反肅清煙毒條例案件前科，又因分別施用
    第一、二級毒品案件，分別經法院判處有期徒刑7月、5月確
    定，經定應執行刑有期徒刑10月確定；嗣分別又因施用第一
    、二級毒品案件，經法院判處有期徒刑1年、6月確定，再經
    定應執行刑有期徒刑1年5月確定。上開二應執行刑經接續執
    行，已於民國95年5月23日縮短刑期假釋出監付保護管束，
    竟仍在假釋出監中，再為本件犯行，本院認施用毒品，除戕
    害自身之健康、生命外，並已衍生危害家庭之不良後果，且
    損及社會、國家之整體利益，被告不能深切體悟，自愛自重
    ，猶不顧施用毒品對其個人、家庭及社會、國家所造成之危
    害及負累，而再犯之，難認其罪責係屬輕微，自應受相當之
    刑罰制裁，始符社會正義，參酌施用第二級毒品安非他命之
    法定刑為二月以上三年以下有期徒刑之罪。原審審酌被告之
    素行、犯罪之動機、情節、所生危害及其他犯罪情節並犯後
    之態度等一切情狀，量處有期徒刑七月，量刑尚稱妥適，被
    告上訴顯無理由，應予駁回。
三、據上論斷，應依刑事訴訟法第三百七十三條、第三百六十八
    條，判決如主文。
本案經檢察官乙○○到庭執行職務。
中    華    民    國    95    年    11    月    15    日
              刑事第四庭  審判長法  官  洪  耀  宗
                                法  官  江  德  千
                                法  官  劉  登  俊
上列正本證明與原本無異。
不得上訴。
                                書記官  粘  銘  環
中    華    民    國    95    年    11    月    16    日
附件
臺灣彰化地方法院刑事判決               95年度易字第945號
公  訴  人  臺灣彰化地方法院檢察署檢察官
被      告  甲○○  女  33歲（民國○○年○月○○日生）
                    身分證統一編號：Ｚ000000000號
                    住彰化縣社頭鄉○○村○○路69號
上列被告因違反毒品危害防制條例案件，經檢察官聲請簡易判決
處刑（95年度毒偵字第2615號），本院北斗簡易庭認不宜以簡易
判決處刑（95年度斗簡字第462 號），簽移本院改依通常程序審
理，被告於準備程序期日就被訴事實為有罪之陳述，經本院合議
庭裁定由受命法官獨任進行簡式審判程序，判決如下：
    主    文
甲○○施用第二級毒品，處有期徒刑柒月。
    犯罪事實
一、甲○○前有違反肅清煙毒條例案件之前科，又因分別施用第
    一、二級毒品案件，各經本院以93年度訴字第552 號、93年
    度易字第535 號判決判處有期徒刑7 月、5 月確定，上開二
    罪嗣經定應執行刑有期徒刑10月確定；又分別因施用第一、
    二級毒品案件，各經臺灣高等法院臺中分院、臺灣臺中地方
    法院以93年度上訴字第1929號、94年度中簡字第2914號判決
    判處有期徒刑1 年、6 月確定，上開二罪嗣經定應執行刑有
    期徒刑1 年5 月確定。上開二應執行刑嗣經接續執行，已於
    民國95年5 月23日縮短刑期假釋出監付保護管束（應至95年
    10月8 日保護管束期滿，仍在假釋中，不構成累犯）。另因
    施用毒品案件，經本院以90年度毒聲字第2969號裁定送觀察
    、勒戒後，認有繼續施用毒品之傾向，再經本院以91年度毒
    聲字第491 號裁定令入戒治處所強制戒治，已於92年2 月27
    日執行完畢釋放。猶不思悔改，於前揭強制戒治執行完畢釋
    放後5 年內，復基於施用第二級毒品甲基安非他命之犯意，
    於95年6 月5 日晚上10時左右，在其友人位於彰化縣溪湖鎮
    之住處外面，以將甲基安非他命置於鋁箔紙上，再點火加熱
    使產生煙霧吸用之方式，施用第二級毒品甲基安非他命1 次
    。嗣於同年月6 日經臺灣彰化地方法院檢察署觀護人定期通
    知採集尿液送驗，結果呈甲基安非他命陽性反應，而查悉上
    情。
二、案經臺灣彰化地方法院檢察署觀護人簽呈該署檢察官偵查後
    聲請簡易判決處刑。
    理    由
一、被告甲○○於準備程序中，先就前揭犯罪事實為有罪之陳述
    ，且所犯係死刑、無期徒刑、最輕本刑為3 年以上有期徒刑
    以外之罪，經本院合議庭依刑事訴訟法第273 條之1 第1 項
    之規定，裁定由法官一人獨任進行簡式審判程序，合先敘明
    。
二、上開犯罪事實，業據被告於本院審理中坦承不諱，且被告於
    前揭時地經採其尿液送驗之結果，確呈甲基安非他命陽性反
    應，有臺灣彰化地方法院檢察署施用毒品犯受保護管束人採
    尿報到編號表、臺灣彰化地方法院檢察署受保護管束人尿液
    檢體監管紀錄表、詮昕科技股份有限公司00000000號濫用藥
    物尿液檢驗報告各1 份附卷可稽，足徵被告自白與事實相符
    ，堪予採信。而被告前因施用毒品案件，經本院以90年度毒
    聲字第2969號裁定送觀察、勒戒後，認有繼續施用毒品之傾
    向，再經本院以91年度毒聲字第491 號裁定令入戒治處所施
    以強制戒治，已於92年2 月27日執行完畢釋放，有臺灣高等
    法院被告前案紀錄表1 份在卷可參，被告於前揭強制戒治執
    行完畢釋放後5 年內，再犯施用毒品犯行，亦堪認定。本案
    事證已臻明確，被告施用第二級毒品甲基安非他命犯行堪予
    認定，應依法論科。
三、核被告所為，係犯毒品危害防制條例第10條第2 項之施用第
    二級毒品罪。其為供己施用而於施用前持有甲基安非他命之
    低度行為，為其施用之高度行為所吸收，不另論罪。爰審酌
    被告有違反肅清煙毒條例前科，且前因施用毒品案件，4 次
    經法院判刑確定，並甫於95年5 月23日假釋出獄，仍不知戒
    除毒癮，竟在假釋中復行施用毒品，足見其自制能力尚有未
    足，有接受相當期間監禁教化之必要，以促其及早矯正吸毒
    惡習；惟念及被告犯罪之動機、目的，其犯罪手段僅係戕害
    自己之身心、施用毒品次數、時間及犯罪後先否認後坦承犯
    行之態度等一切情狀，量處如主文所示之刑，以示懲儆。
據上論斷，應依刑事訴訟法第452 條、第273 條之1 第1 項、第
299 條第1 項前段，毒品危害防制條例第10條第2 項，判決如主
文。
本案經檢察官高如應到庭執行職務。
中    華    民    國    95    年    9    月    15     日
                  刑事第一庭  法  官  吳永梁
以上正本證明與原本無異。
如不服本判決，應於判決送達後10日內向本院提出上訴狀 (須附
繕本)。
中    華    民    國    95    年    9    月    15    日
                              書記官  陳美敏
附錄論罪科刑法條全文：
毒品危害防制條例第10條
施用第一級毒品者，處6 月以上5 年以下有期徒刑。
施用第二級毒品者，處3 年以下有期徒刑。


司法院資訊處製作；財團法人民間司法改革基金會備份。
